【裁判字號】    97,易,2830
【裁判日期】    971007
【裁判案由】    竊盜
【裁判全文】
臺灣臺中地方法院刑事判決              97年度易字第2830號
公  訴  人  臺灣臺中地方法院檢察署檢察官
被      告  辛○○
                  （另案在臺灣臺中監獄執行中）
上列被告因竊盜案件，經檢察官提起公訴（ 97年度偵字第11321
號），本院判決如下：
    主    文
辛○○攜帶兇器竊盜，累犯，處有期徒刑拾月。應於刑之執行前
，令入勞動場所強制工作年。
其餘被訴部分無罪。
    犯罪事實
一、辛○○曾有多次竊盜、違反毒品危害防制條例、妨害兵役治
    罪條例等刑事前案紀錄，為有犯罪習慣之人，其於民國95年
    間，因施用第1級毒品案件，經本院於95年10月2日，以95年
    度訴字第1318號，判處有期徒刑10月確定，嗣經本院以96年
    度聲減字第1210號，減為有期徒刑5月確定，於96年7月16日
    執行完畢。詎辛○○猶不知悛悔警惕，復意圖為自己不法之
    所有，於 97年2月21日15時許至同日15時30分許間某時，攜
    帶其所有客觀上足供兇器使用之一字型起子（未經警方扣押
    在案），至臺中縣太平市○○○○路與工業20路口前，以該一
    字型起子，擊破甲○○所有停放該處之車號 0638-FZ號自用
    小客車左車窗（毀損部分未據告訴），侵入車內竊取甲○○
    所有之衛星導航 1台。得手後，將該衛星導航持至臺中市○○區○○路與太原路口之跳蚤市場，出售給綽號「福來」之
    不詳姓名成年男子，得款供己花用。嗣因甲○○報警處理，
    經警在上開自用小客車遭破壞之玻璃外側，採得指紋 1枚，
    經送往內政部警政署刑事警察局以指紋電腦比對法及指紋特
    徵點比對法鑑驗結果，與該局檔存辛○○指紋卡之右拇指指
    紋相符，因而查悉上情。
二、案經臺中縣警察局太平分局移送臺灣臺中地方法院檢察署檢
    察官偵查起訴。
    理    由
一、證據能力部分：
（一）被告辛○○的自白，係出於自由意思，並無非法取供之情
      形：
      (一)按被告之自白，非出於強暴、脅迫、利誘、詐欺、疲勞
        訊問、違法羈押或其他不當方法，且與事實相符者，得
        為證據，刑事訴訟法第156條第1項定有明文。亦即被告
        之自白係出於自由意思，且與事實相符者，即有證據能
        力，反之，若係非法取供者，因其陳述非出於任意性，
        其所為之陳述即無證據能力（最高法院28年度上字第25
        30號判例參照）。次按被告陳述其自白係出於不正之方
        法者，應先於其他事證而為調查。該自白如係經檢察官
        提出者，法院應命檢察官就自白之出於自由意志，指出
        證明之方法，刑事訴訟法第156條第3項定有明文。
      (二)被告雖抗辯伊於警詢中之自白係因警方要求伊要湊足 8
        件竊盜犯行，且製作警詢筆錄的警員徒手毆打伊的頭、
        臉，並在開車帶伊到跳蚤市場指認交付贓物的對象時，
        又打伊左臉頰1巴掌，伊才會在警詢時坦承8件竊盜犯行
        ，實則伊只有行竊車號 0638-FZ號自用小客車內財物之
        竊盜犯行。伊於檢察官偵查時亦向檢察官承認其他 7件
        竊盜犯罪，是想在日後來法院時再請法官主持公道等語
        ，而主張其自白為非任意性。然檢察官業就被告之警詢
        及檢察官偵查時之內容，係經被告任意性自白等情，提
        出警方全程錄音之警詢錄音帶及檢察官偵訊錄影光碟為
        證，並聲請詰問證人即警員壬○○、乙○○及當庭勘驗
        警詢錄音內容及檢察官偵訊錄影內容，本院亦依職權傳
        喚警員丑○○到庭作證。上開證據顯示之內容如下：
        1.被告係在警方指出車號 0638-FZ號自用小客車車內，
          確有採集到被告的指紋，並提及轄區內有多件類似打
          破車窗行竊車內財物之竊盜案件，且提出類以犯案手
          法之竊盜案卷供被告指認，被告始坦承警方提出之竊
          盜案卷，其中 7件竊盜犯罪為其所為。警方在偵辦過
          程，並無要求被告自認犯罪，作為警方辦案業績，亦
          無刑求、逼供或誘導被告認罪，幫助警方清理案件等
          情，業據證人壬○○、乙○○及丑○○於本院審理時
          時結證明確。
        2.經本院當庭勘驗被告的警詢過程得知，警方確實有依
          刑事訴訟法第94條規定，核對被告的姓名及年籍等資
          料無誤，並依同法第95條規定，告知犯罪嫌疑及所犯
          所有罪名，及告知得保持緘默，無須違背自己之意思
          而為陳述、得選任辯護人及得請求調查有利之證據，
          經被告表示無須聘請律師及通知家屬到場後，方開始
          進行詢問。警詢時間約20餘分鐘，警詢過程中，被告
          意識清晰而平穩，並無酒醉或任何精神障礙的狀況。
          警詢過程採1問1答的方式，被告既能明確瞭解警方的
          問題內容，且能完整回答警方的問題。警詢筆錄的記
          載亦確實與警方及被告的問答內容吻合，期間警方並
          無任何恐嚇、脅迫其他不法的言語或行為等情，有本
          院勘驗筆錄在卷足憑，核與證人壬○○、乙○○及丑
          ○○證述內容相同，顯無任何證據證明被告上開自白
          非出於任意性。
      (三)被告雖自稱遭到警方毆打後而為非任意性自白，然經本
        院訊問何以未前往醫療院所驗傷存證，以便日後得以主
        張警方刑求逼供，被告陳稱係因其直接被移送入監執行
        ，故未能到醫療院所驗傷存證等語。惟查，被告係於97
        年 4月22日及同年月23日分別接受警方及檢察官製作筆
        錄，檢察官並於訊畢諭令被告限制住居，並未聲請法院
        裁定羈押被告或將被告移送入監執行，核與本院調閱臺
        灣高等法院在監在押全國紀錄表顯示，被告係於 97年5
        月26日始入監執行相符，顯然並無被告所言因在檢察官
        訊畢後直接入監執行，致未能到醫療院所驗傷存證之情
        形。若以被告是在受到警方刑求之不公平對待，始在警
        詢自白上開竊盜犯行，理應於檢察官偵查時即具體澄清
        ，否則豈非自入於罪。然被告不僅未於檢察官偵查時極
        力澄清，已與常情不符，於檢察官諭令限制住居後，亦
        未到醫療院所驗傷存證，更係令人生疑。
      (四)綜上所述，顯然並無任何事證足認被告於警詢或檢察官
        之陳述，係非任意性的自白，而被告抗辯其自白係非任
        意性之陳述，復與常情有違，足證被告之自白確係出於
        自由意思，並無非法取供之情形。至於本案被告自白的
        動機為何？與被告自白的任意性無關。被告自白之內容
        ，是否與事實相符，得否作為被告有罪之認定，則詳如
        後述。
（二）證人甲○○、丁○○、庚○○、己○○、戊○○、子○○
      、癸○○、丙○○於警詢中的陳述，具有證據能力：
      (一)按被告以外之人於審判外之陳述，雖不符刑事訴訟法第
        159條之1至之4等4條之規定，而經當事人於審判程序同
        意作為證據，法院審酌該言詞陳述或書面陳述作成時之
        情況，認為適當者，亦得為證據；當事人、代理人或辯
        護人於法院調查證據時，知有刑事訴訟法第159條第1項
        不得為證據之情形，而未於言詞辯論終結前聲明異議者
        ，視為有前項之同意，同法第159條之5定有明文。立法
        意旨在於傳聞證據未經當事人之反對詰問予以核實，原
        則上先予排除。惟若當事人已放棄反對詰問權，於審判
        程序中表明同意該等傳聞證據可作為證據；或於言詞辯
        論終結前未聲明異議，基於尊重當事人對傳聞證據之處
        分權，及證據資料愈豐富，愈有助於真實發見之理念，
        且強化言詞辯論主義，使訴訟程序得以順暢進行，上開
        傳聞證據亦具有證據能力。
      (二)證人甲○○、丁○○、庚○○、己○○、戊○○、子○○、癸○○、丙○○於警詢中的陳述，其性質雖屬證人
        於審判外的陳述，而為傳聞證據，且查無符合刑事訴訟
        法第159條之1至之4等前4條之情形，然渠等所為之上開
        警詢筆錄內容，業經本院審理時予以提示並告以要旨，
        且各經檢察官及被告表示意見。當事人已知上述警詢筆
        錄乃傳聞證據，且均未於言詞辯論終結前，對該警詢筆
        錄內容聲明異議，依上開規定，已擬制同意其有證據能
        力，本院審酌上開筆錄作成時，並無人情施壓或干擾，
        亦無不當取供之情形，認為以之作為本案之證據亦屬適
        當，而有證據能力。
二、有罪部分：
（一）上開犯罪事實，業據被告辛○○於警詢、檢察官偵查及本
      院審理時坦承不諱，核與證人甲○○於警詢時指述其車號
      0638-FZ 號自用小客車車內財物失竊情節相符。警方對車
      號 0638-FZ號自用小客車進行勘察採證，於遭破壞玻璃外
      側，以粉末法採得指紋1枚，製有指紋膠照片1張等情，有
      臺中縣警察局太平分局刑案現場勘察報告、失竊財物車輛
      車內照片在卷可證。而上開指紋經送內政部警政署刑事警
      察局，以指紋電腦比對法及指紋特徵點比對法鑑驗結果，
      與該局檔存之辛○○指紋卡之右拇指指紋相符等情，亦有
      該局 97年3月18日刑紋字第0970038924號鑑驗書附卷可稽
      ，堪認被告此部分自白確與事實相符，本案事證明確，被
      告此部分犯行洵堪認定。
（二）按刑法第 321條第1項第3款之攜帶兇器竊盜罪，係以行為
      人攜帶兇器竊盜為其加重條件。此所謂兇器，其種類並無
      限制，凡客觀上足對人之生命、身體、安全構成威脅，具
      有危險性之兇器均屬之，且祇須行竊時攜帶此種具有危險
      性之兇器為已足，並不以攜帶之初有行兇之意圖為必要（
      最高法院79年臺上字第5253號判例參照）。經查，被告辛○○用以行竊車號 0638-FZ號自用小客車之一字型起子，
      為金屬製品，質硬而形尖，且得以擊破車窗玻璃，客觀上
      足以對人之生命、身體、安全構成威脅，具有危險性，自
      屬兇器。被告隨身攜帶上開一字型起子，並持該一字型起
      子擊破車窗玻璃而行竊車內財物，核其所為，係犯刑法第
      321條第1項第3款之攜帶兇器竊盜罪。被告曾於 95年間，
      因施用第1級毒品案件，經本院於95年10月2日，以95年度
      訴字第1318號，判處有期徒刑10月確定，嗣經本院以96年
      度聲減字第1210號，減為有期徒刑5月確定，於96年7月16
      日執行完畢等情，有臺灣高等法院被告前案紀錄表在卷可
      稽，被告前受有期徒刑執行完畢， 5年以內再故意犯本件
      有期徒刑以上之罪，為累犯，依刑法第 47條第1項規定加
      重其刑。爰審酌被告已有多次竊盜、違反毒品危害防制條
      例及妨害兵役治罪條例等刑事前案紀錄，有上開前案紀錄
      表附卷可稽，堪認其品行不佳，且無悛悔向上之心，被告
      年輕力壯，不思以正當途徑掙取金錢，圖以行竊他人財物
      ，滿足個人的物質需求，犯罪動機及目的並非良善，其以
      擊破車窗的方式行竊他人車內財物，罔顧他人的財產監督
      權，除造成他人車內財物的損失外，更造成他人必須更換
      車窗玻璃的困擾，惡性非輕，惟斟酌被告犯後業已坦承犯
      行之態度等一切情狀，量處如主文所示之刑，以示懲儆。
      被告用於上開犯罪所用之一字型起子，固為被告所有，然
      該一字型起子，既未經警方扣押在案，且非違禁物，為免
      日後執行之困難，爰不為沒收之諭知，附此說明。
（三）被告曾有下列刑事前案紀錄，有臺灣高等法院被告前案紀
      錄表在卷可稽：
      (一)於93年間，因施用毒品案件，經法院裁定觀察、勒戒及
        強制戒治執行完畢，由臺灣臺中地方法院檢察署檢察官
        於 94年8月3日，以94年度戒毒偵字第163號為不起訴處
        分。
      (二)於95年間，因施用第1級毒品案件，經本院於95年10月2
        日，以95年度訴字第1318號，判處有期徒刑10月確定，
        嗣經本院以 96年度聲減字第1210號，減為有期徒刑5月
        確定，於96年7月16日執行完畢。
      (三)於95年3月24日起，至同年6月21日止，因23件連續攜帶
        兇器竊盜案件，經臺灣高等法院臺中分院於 96年6月28
        日，以96年度上易字第801號，判處有期徒刑 1年2月確
        定。
      (四)於95年7月10日、同年月 13日，因竊盜未遂及攜帶兇器
        竊盜案件，經本院於96年3月19日，以95年度易字第381
        9號，分別判處有期徒刑7月、3月確定。
      (五)於96年間，因竊盜及毀損案件，經本院於 96年8月27日
        ，以96年度簡字第865號，分別判處有期徒刑 3月、3月
        ，分別減為有期徒刑1月又15日、1月又15日確定。
      (六)於96年間，因竊盜及毀損案件，經本院於 96年11月1日
        ，以96年度簡字第913號，分別判處有期徒刑 4月、3月
        ，分別減為有期徒刑2月、1月又15日確定。
      (七)於96年間，因3件竊盜案件，經本院於96年8月20日，以
        96年度易字第1106號，分別判處有期徒刑 3月、5月、6
        月確定。
      (八)於96年間，因2件竊盜案件，經本院於96年8月20日，以
        96年度易字第3080號，分別判處有期徒刑4月、3月確定
        。
      (九)於96年間，因妨害兵役案件，經本院臺中簡易庭於97年
        3月17日，以97年度中簡字第695號，判處有期徒刑 3月
        確定。
      (十)於96年間，因竊盜案件，經本院於 97年7月28日，以97
        年度易字第1672號，判處有期徒刑7月確定。
      (十一)於96年間，因竊盜案件，經本院於 97年8月25日，以97
        年度易字第2939號，判處有期徒刑8月確定。
      (十二)於97年間，因2件竊盜案件，經本院於97年8月18日，以
        97年度易字第2548號，分別判處有期徒刑8月、10月確
        定。
      (十三)於97年間，因施用第1級毒品案件，經本院於97年8月11
        日，以97年度訴字第2478號，判處有期徒刑10月確定。
      觀諸被告自93年間至97年間，屢次犯罪經檢察官提起公訴
      或經法院判處罪刑，期間在95至97年間，密集觸犯36件竊
      盜罪，經法院判處徒刑，顯見被告鄭思元並無悛悔警惕之
      心，且有犯罪之習慣無訛，並參酌被告並非毫無工作能力
      之人，卻屢次竊取他人財物，滿足個人的物質需求，其好
      逸惡勞之心態，至為明顯，其因此而屢次犯罪成習，亦有
      其刑事前案紀錄資為佐證，本院認為有令被告入勞動場所
      強制工作，以期培養被告之勞動能力，糾正被告好逸惡勞
      心態之必要，爰依刑法第90條第1項、第2項前段規定，諭
      知於刑之執行前，令入勞動場所強制工作 3年，以資矯治
      。
二、無罪部分：
（一）公訴意旨略以：被告辛○○意圖為自己不法之所有，先後
      於附表所示之時、地，持其所有客觀上可供作兇器使用之
      一字起子（未經警方扣押在案），以打破車窗之方式，侵
      入車內，竊取丁○○、庚○○、陳琍瑜、戊○○、子○○
      、癸○○、丙○○等人所持有如附表編號1至7號所示之物
      。得手後，再將所得財物持至臺中市○○區○○路與太原
      路口之跳蚤市場，出售給綽號「福來」之不詳姓名成年男
      子，得款供己花用。嗣於 97年4月22日20時15分許，為警
      拘提到案，並在臺中縣警察局太平分局偵查隊製作筆錄時
      ，主動向該派出所員警自首上開竊盜犯行，並接受裁判，
      因認被告另涉犯7件刑法第321條第1項第3款之攜帶兇器竊
      盜罪嫌。
（二）公訴意旨認被告辛○○涉犯上開7件刑法第321條第1項第3
      款之攜帶兇器竊盜罪嫌，係以被告辛○○於警詢及檢察官
      偵查中的自白，核與被害人丁○○、庚○○、陳琍瑜、戊○○、子○○、癸○○、丙○○於警詢中指述之情節相符
      ，並有臺中縣警察局太平分局刑案現場勘察報告、初步紀
      錄表、勘察採證同意書、翻拍列印照片及警方職務報告等
      在卷可稽為其論據。
（三）訊據被告辛○○於本院審理時堅詞否認有為上開 7件攜帶
      兇器竊盜犯行，辯稱：伊於警詢中自白上開 7件攜帶兇器
      竊盜犯行，係因警方要求伊要湊足 8件竊盜犯行，且製作
      警詢筆錄的警員徒手毆打伊的頭部、臉部，並在開車帶伊
      到跳蚤市場指認交付贓物的對象時，又打伊左臉頰 1巴掌
      ，伊才會在警詢時坦承 8件竊盜犯行，實則伊只有行竊車
      號 0638-FZ號自用小客車車內財物之竊盜犯行。伊於檢察
      官偵查時亦向檢察官承認其他 7件竊盜犯罪，是想在日後
      來法院時再請法官主持公道等語。
（四）按犯罪事實應依證據認定之，無證據不得認定犯罪事實；
      被告或共犯之自白，不得作為有罪判決之唯一證據，仍應
      調查其他必要之證據，以察其是否與事實相符；不能證明
      被告犯罪者，應諭知無罪之判決；刑事訴訟法第 154條第
      2項、第 156條第2項、第301條第1項分別定有明文。又事
      實之認定，應憑證據，如未能發現相當證據，或證據不足
      以證明，自不能以推測或擬制之方法，以為裁判基礎（最
      高法院40年臺上字第86號判例參照）。而認定犯罪事實所
      憑之證據，雖不以直接證據為限，間接證據亦包括在內，
      然而無論直接證據或間接證據，其為訴訟上之證明，須於
      通常一般之人均不致有所懷疑，而得確信其為真實之程度
      者，始得據為有罪之認定，倘其證明尚未達到此一程度，
      而有合理之懷疑存在，而無從使事實審法院得有罪之確信
      時，即應由法院為諭知被告無罪之判決（最高法院76年臺
      上字第4986號判例參照）。又刑事訴訟法第161條第1項規
      定：檢察官就被告犯罪事實，應負舉證責任，並指出證明
      之方法。因此，檢察官對於起訴之犯罪事實，應負提出證
      據及說服之實質舉證責任。倘其所提出之證據，不足為被
      告有罪之積極證明，或其指出證明之方法，無從說服法院
      以形成被告有罪之心證，基於無罪推定之原則，自應為被
      告無罪判決之諭知（最高法院 92年度臺上字第128號判例
      參照）。經查：檢察官就被告涉犯上開 7件攜帶兇器竊盜
      罪嫌，所臚列之證據及指出證明之方法，不足為被告有罪
      之積極證明，且無從說服本院以形成被告有罪之心證，而
      有合理之懷疑存在，茲說明如下：
      (一)被告辛○○固於警詢及檢察官偵查時自白上開 7件攜帶
        兇器竊盜犯行，而被告上開自白係出於自由意思，警方
        或檢察官並無非法取供之情形，亦如前述。惟被告之自
        白，既不得作為有罪判決之唯一證據，揆諸上開說明，
        仍應調查其他必要之證據，以察其是否與事實相符。
      (二)被害人丁○○（車號 5332-GR號車主）、庚○○（車號
        1727-SJ號車主）、己○○（車號5V-6132號車主）、戊○○（車號4213-SC號車主）、子○○（車號0833-SA號
        車主）、癸○○（車號3025-NC號車主）、丙○○（車
        號399-JJ號車主）等人於警詢時均已陳稱並未目擊行竊
        渠等車內財物之歹徒，是渠等於警詢中之證詞，僅能證
        明渠等車內財物確有失竊的情節，無從證明被告確有行
        竊渠等車內財物，亦無從核對被告於警詢及檢察官偵查
        時自白是否與事實相符。
      (三)警方對車號 5332-GR號自用小客車進行勘察採證，並未
        發現可疑指（掌）紋、生物類跡證、足跡（鞋印）跡證
        及其他可疑跡證；警方對車號 1727-SJ號自用小客車進
        行勘察採證，除在右前車門上採獲指紋外，並未發現其
        他可疑指（掌）紋、生物類跡證、足跡（鞋印）跡證及
        其他可疑跡證，且該採獲指紋經送臺中縣警察局初步鑑
        驗，比對為被害人庚○○右拇指指紋；警方對車號5V-6
        132 號自用小客車進行勘察採證，除在遭破壞之車窗玻
        璃及右前車門門把左側採獲指紋外，並未發現其他可疑
        指（掌）紋、生物類跡證、足跡（鞋印）跡證及其他可
        疑跡證，而上開 2枚指紋，經送內政部警政署刑事警察
        局，以指紋特徵點比對法及指紋電腦比對法鑑驗結果，
        排除為被害人己○○的指紋，輸入指紋電腦比對確認結
        果，未發現相符者；警方對車號 4213-SC號自用小客車
        進行勘察採證，除在歹徒破壞地點周圍採獲指紋外，並
        未發現其他可疑指（掌）紋、生物類跡證、足跡（鞋印
        ）跡證及其他可疑跡證；警方對車號 0833-SA號自用小
        客車進行勘察採證，除採獲手套紋痕外，並未發現可疑
        指（掌）紋、生物類跡證、足跡（鞋印）跡證及其他可
        疑跡證；警方對車號 3025-NC號自用小客車進行勘察採
        證，未發現可疑指（掌）紋、生物類跡證、足跡（鞋印
        ）跡證及其他可疑跡證；警方對車號399-JJ號營業用大
        客車進行勘察採證，除發現手套紋痕及在該車左後車輪
        旁採獲手套外，並未發現可疑指（掌）紋、足跡（鞋印
        ）跡證及其他可疑跡證等情，有臺中縣警察局太平分局
        刑案現場勘察報告、失竊財物車輛車內照片、職務報告
        及內政部警政署刑事警察局97年4月15日刑紋字第09700
        53978 號鑑驗書存卷可參，均無從據以作為被告不利之
        認定，亦無從核對被告於警詢及檢察官偵查中自白是否
        與事實相符。而依被害人癸○○提供之失竊現場監視器
        拍攝照片觀之，行竊車號 3025-NC號自用小客車車內財
        物之歹徒，頭戴安全帽、身著藍色外套及淺藍色牛仔褲
        ，該監視影像雖無法分辨歹徒為何人，然依其外觀似屬
        較瘦的體型，與被告外觀屬較壯的體型似有不同，而有
        合理懷疑存在，益證被告自白是否與實情相符，尚非無
        疑。
      (四)證人壬○○、乙○○、丑○○於本院審理時固均證稱被
        告有帶同警方前往上開 7件竊盜現場作指認現場的動作
        等情，然針對警方係完全經由被告導引而前往上開竊盜
        現場，或係由警方自行依據竊盜卷宗資料，直接帶同被
        告前往竊盜現場等情，則彼此證述並不相同。證人壬○○證稱：警方帶同被告前往竊盜現場時，有同時攜帶竊
        盜卷宗，經由被告報路而前往竊盜現場等語；證人乙○○證稱：上開竊盜現場於勘察卷宗裡面就有記載，警方
        係依照勘察卷宗記載的地址到達竊盜現場等語；證人丑
        ○○證稱：警方是由被告帶路到達竊盜現場，因為被告
        對臺中縣太平市的路很熟，他在車上指示我們要怎麼走
        ，而警方同時亦有攜帶相關竊盜案卷等語。因被告是否
        確有導引警方前往竊盜現場，攸關被告於警詢及檢察官
        偵查中自白之真實性，若被告確有在警方未知竊盜現場
        的情況下，主動帶同警方前往竊盜現場，表示其於警詢
        及檢察官偵查中的自白確與事實相符。惟就此部分，因
        警方於指認現場的過程中，本即攜帶相關竊盜案卷，可
        以無庸透過被告導引，即得直接前往竊盜現場，加上被
        告是否確有導引警方前往竊盜現場的動作， 3位同時前
        往現場之警員卻有不同之陳述，真實情況為何，亦非無
        疑，實難據此佐證被告警詢及檢察官偵查中自白之真實
        性。
      (五)綜此，本案上開 7件竊盜犯行之竊嫌，是否確為被告既
        非無疑，而檢方復未再就上開 7件竊盜犯罪事實，提出
        被告有罪之積極證明及指出證明之方法，說服本院以形
        成被告有罪之心證，自難單以被告事後業已更異之警詢
        及偵查中之自白，作為被告有罪之唯一證據。此外，本
        院復查無其他積極證據，足資證明被告有何公訴意旨所
        指之上開 7件竊盜行為，核均屬不能證明被告犯罪，就
        此7件竊盜部分，均應諭知被告無罪之判決。
據上論斷，應依刑事訴訟法第299條第1項前段、第301條第1項，
刑法第321條第1項第3款、第47條第1項、第90條第1項、第2項，
判決如主文。
中    華    民    國    97    年    10    月    7     日
                  刑事第十三庭  法  官  陳  得  利
上正本證明與原本無異。
如不服本判決，應於收受送達後10日內向本院提出上訴書狀（應
敘述具體理由並附繕本）。
上訴書狀如未敘述理由，應於上訴期間屆滿後20日內補提理由書
於本院。
                                書記官  鐘  麗  芳
中    華    民    國    97    年    10    月    7     日
附錄本案論罪科刑法條全文：
中華民國刑法第321條
犯竊盜罪而有左列情形之1者，處6月以上、5年以下有期徒刑：
一、於夜間侵入住宅或有人居住之建築物、船艦或隱匿其內而犯
    之者。
二、毀越門扇、牆垣或其他安全設備而犯之者。
三、攜帶兇器而犯之者。
四、結夥3人以上而犯之者。
五、乘火災、水災或其他災害之際而犯之者。
六、在車站或埠頭而犯之者。
前項之未遂犯罰之。
附表：
┌──┬──────┬────────┬────┬─────┬────┐
│編號│犯罪時間    │ 犯罪地點       │犯罪工具│竊得財物  │被害人及│
│    │            │                │及手法  │          │車牌號碼│
├──┼──────┼────────┼────┼─────┼────┤
│ 1. │97年2月4日18│臺中縣太平市宜欣│一字起子│衛星導航 1│丁○○（│
│    │時起至同月 5│1街45號1F前     │及以石頭│台        │車牌號碼│
│    │日上午11時許│                │敲破車窗│          │5332─GR│
│    │間某時      │                │之方式  │          │號自小客│
│    │            │                │        │          │車）    │
├──┼──────┼────────┼────┼─────┼────┤
│ 2. │97年3 月21日│臺中市東區精武東│ 同上   │PDA衛星導 │庚○○（│
│    │12時30分至同│路17號前        │        │航1台     │車牌號碼│
│    │日13時許間某│                │        │          │1727─SJ│
│    │時          │                │        │          │號自小客│
│    │            │                │        │          │車）    │
├──┼──────┼────────┼────┼─────┼────┤
│ 3. │97年3 月26日│臺中縣太平市永豐│ 同上   │Mio 牌衛星│己○○（│
│    │上午17時10分│路273號前       │        │導航1 台及│車牌號碼│
│    │許前某時    │                │        │咖啡色皮夾│5V─6132│
│    │            │                │        │1 個（內有│號自小客│
│    │            │                │        │身分證、提│車）    │
│    │            │                │        │款卡、健保│        │
│    │            │                │        │卡、信用卡│        │
│    │            │                │        │、現金卡、│        │
│    │            │                │        │現金2000元│        │
│    │            │                │        │）        │        │
├──┼──────┼────────┼────┼─────┼────┤
│ 4. │97年3 月27日│臺中縣太平市振英│ 同上   │Mio 牌、型│戊○○（│
│    │12時24分許前│街105號前       │        │號168RS 衛│車牌號碼│
│    │某時        │                │        │星定位導航│4213─SC│
│    │            │                │        │1台       │號自小客│
│    │            │                │        │          │車）    │
├──┼──────┼────────┼────┼─────┼────┤
│ 5. │97年4月5日上│臺中縣太平市立功│ 同上   │衛星導航 1│子○○（│
│    │午8 時21分許│路111號對面前   │        │台（型號  │車牌號碼│
│    │前某時      │                │        │GRAMIN    │0833─SA│
│    │            │                │        │nuvi660)  │號自小客│
│    │            │                │        │          │車）    │
├──┼──────┼────────┼────┼─────┼────┤
│    │97年4月9日上│臺中縣太平市中平│同上    │GARMIN衛星│癸○○（│
│    │午7 時20分許│路順昌巷65弄51號│        │導航1台   │車牌號碼│
│ 6. │前某時      │前              │        │          │3025─NC│
│    │            │                │        │          │號自小客│
│    │            │                │        │          │車）    │
├──┼──────┼────────┼────┼─────┼────┤
│    │97年4 月13日│臺中縣太平市永成│同上    │汽車音響及│丙○○（│
│ 7. │18時40分至同│西路10號前      │        │LV皮包1個 │車牌號碼│
│    │日20時許間某│                │        │          │399-JJ號│
│    │時          │                │        │          │營業大客│
│    │            │                │        │          │車）    │
└──┴──────┴────────┴────┴─────┴────┘


司法院資訊處製作；財團法人民間司法改革基金會備份。
